bg-BG: Тип закопчаване на сутиена: Задна; Предна; Издърпване (без закопчаване); Други
nb: Type BH-lukking: Rygg; Front; Pull-on (ingen lukking); Annet
de: BH-Verschlusstyp: Rücken; Vorne; Zum Überziehen (kein Verschluss); Sonstiges
nl: Sluitingstype bh: Rug; Voorkant; Nauwsluitend (geen sluiting); Andere
it: Tipo di chiusura del reggiseno: Schiena; Anteriore; Facile da indossare (senza chiusura); Altro
zh-TW: 胸罩背扣類型: 後退; 前; 穿套式 (無拉釦); 其他
el: Τύπος κλεισίματος σουτιέν: Πλάτη; Μπροστά; Φορετό (χωρίς κούμπωμα); Άλλο
lt-LT: Liemenėlės užsegimo tipas: Nugaroje; Priekyje; Užmaunama (be užsegimo); Kita
da: BH-lukketype: Ryg; Front; Pull-on (ingen lukning); Andet
ro-RO: Tip închidere sutien: Partea din spate; Partea din față; Fără închidere; Altele
cs: Typ zapínání podprsenky: Záda; Předek; Natahovací (bez zapínání); Jiné
pt-PT: Tipo de fecho do sutiã: Costas; Parte dianteira; Pull-on (sem fecho); Outro
ja: ブラの留め具の種類: 背中; フロント; プルオン (留め具なし); その他
sv: Typ av BH-knäppning: Rygg; Front; Pull-on (ingen stängning); Övrigt
sl-SI: Način zapenjanja nedrčka: Zadaj; Spredaj; Brez zapenjanja; Drugo
es: Tipo de cierre del sujetador: Espalda; Frontal; Pull-on (sin cierre); Otros
pl: Typ zamknięcia biustonosza: Wstecz; Przód; Wciągane (bez zapięcia); Inne
zh-CN: 胸罩闭合类型: 背部; 前; 套穿（无拉链）; 其他
hr-HR: Vrsta zakopčavanja grudnjaka: Na leđima; Sprijeda; Navlačenje (bez kopčanja); Ostalo
fi: Rintaliivien sulkemistyyppi: Selkä; Etuosa; Vedä päälle (ei sulkemista); Muu
fr: Type de fermeture du soutien-gorge: Dos; Avant; À enfiler (aucune fermeture); Autre
vi: Loại áo ngực có móc gài: Lưng; Trước; Mặc quần áo (không gài); Khác
tr: Sutyen kapanış türü: Sırt; Ön taraf; Çekmeli (kapanma yok); Diğer
hu: Melltartó záródásának típusa: Hátul; Elöl; Felhúzható (nincs kapocs); Egyéb
th: ประเภทของชุดชั้นในแบบตะขอ: หลัง; ด้านหน้า; การสวมใส่ (ไม่มีการปิด); อื่นๆ
ru: Тип застежки бюстгальтера: На спине; Спереди; Натягивается (без застежки); Другое
sk-SK: Typ zapínania podprsenky: Zadný; Predný; Nasúvací (bez zapínania); Iné
pt-BR: Tipo de fechamento do sutiã: Costas; Dianteira; Com elástico (sem fechamento); Outro
en: Bra closure type: Back; Front; Pull-on (no closure); Other
ko: 브라 여밈 유형: 등; 앞쪽; 풀온(닫힘 없음); 기타